【裁判字號】    90,交易,217
【裁判日期】    900919
【裁判案由】    業務過失傷害
【裁判全文】
臺灣嘉義地方法院刑事判決                          九十年度交易字第二一七號
    公  訴  人  臺灣嘉義地方法院檢察署檢察官
    被      告  甲○○
右列被告因業務過失傷害案件，經檢察官提起公訴（九十年度偵字第一八三九號），
本院判決如左：
    主  文
甲○○從事業務之人，因業務上之過失傷害人，處有期徒刑伍月，如易科罰金，以
佰元折算壹日。
    事  實
一、甲○○係營業大貨車司機，平日駕駛油罐車運送油料，為從事駕駛業務之人。於
    民國八十九年十二月十二日上午十一時三十分許，甲○○駕駛車牌號碼ＴＰ—２
    １９號油罐車，沿嘉義市○○路由南往北方向行駛，途經該路與自強街設有燈光
    號誌之交叉路口時，應注意行車速度，須依標誌之規定，在市區道路，時速不得
    超過四十公里，且汽車在同一車道行駛時，除擬超越前車外，後車與前車之間應
    保持隨時可以煞停之距離，駕駛人並應注意車前狀況，隨時採取必要之安全措施
    ，而當時係日間，肇事路段為平坦、無缺陷之路面，又無障礙物，雖為雨天，然
    視距良好，該路段時速限制為四十公里，並無不能注意之情事，竟疏未注意，而
    以時速約六十公里之速度超速行駛。適同車道在前之林金標駕駛車牌號碼ＥＢ—
    ３１０９號自用小客車附載其妻乙○○，見該路口燈光號誌變換為紅燈而停車，
    甲○○所駕之油罐車乃不及煞停，自後方追撞該小客車，造成乙○○受有頭部外
    傷、腦震盪、左側動眼神經受損等傷害，至今尚未康復。甲○○於肇事後犯罪未
    發覺前，主動向到場處理車禍有偵查權之警員丙○○自首並接受裁判。
二、案經乙○○訴由嘉義市警察局第一分局報告臺灣嘉義地方法院檢察署檢察官偵查
    起訴。
    理  由
一、訊據被告甲○○對於在右揭時地駕駛油罐車與告訴人乙○○之配偶林金標所駕駛
    之小客車發生車禍，致告訴人受傷之犯罪事實坦承不諱，核與告訴人乙○○與證
    人林金標、證人即嘉義市警察局交通警察隊警員丁○○、證人即嘉義市警察局第
    一分局竹園派出所警員丙○○先後於警訊、檢察官偵查中及本院審理中所為關於
    車禍發生經過之指陳與證述相符（警卷第六頁、第七頁，偵查卷第七頁正面，本
    院九十年七月十九日訊問筆錄第五頁、第六頁，本院九十年七月三十一日訊問筆
    錄第二頁、第三頁），此外並有道路交通事故調查報告表一紙、交通事故現場照
    片十一張附卷可稽（警卷第九頁至第十三頁）；又告訴人因本件車禍受有頭部外
    傷、腦震盪、左側動眼神經受損等傷害，至今尚未康復等情，除據告訴人陳明甚
    詳（本院九十年九月五日審判筆錄第二頁），並有財團法人嘉義基督教醫院診斷
    證明書一份在卷可參（警卷第十四頁）。按汽車行車速度，須依標誌之規定，在
    市區道路，時速不得超過四十公里，在同一車道行駛時，除擬超越前車外，後車
    與前車之間應保持隨時可以煞停之距離，駕駛人並應注意車前狀況，隨時採取必
    要之安全措施，道路交通安全規則第九十三條第一項第一款及第九十四條第一項
    、第三項分別定有明文，被告駕車自應注意及此。依前開道路交通事故調查報告
    表所載，肇事路段時速限制為四十公里，車禍發生當時係日間，肇事路段為平坦
    、無缺陷之路面，又無障礙物，雖為雨天，然視距良好，被告並無不能注意之情
    事，竟疏未注意，而以時速約六十公里之速度超速行駛，復未注意與前車保持隨
    時可以煞停之距離及注意前方燈光號誌變換之情形，因而自後方追撞告訴人乘坐
    之小客車，被告駕車顯有過失。本件車禍於偵查中囑託鑑定，亦認被告駕駛營業
    大貨車，雨天嚴重超速行駛，且未保持安全距離，由後追撞前車，為肇事原因，
    小客車之駕駛人則無肇事因素，有臺灣省嘉雲區車輛行車事故鑑定委員會九十年
    六月十一日嘉鑑字第九００五三四號函所附之鑑定意見書可憑（偵查卷第十頁至
    第十二頁）。再被告駕車肇事與告訴人之傷害結果間，亦顯有相當因果關係。事
    證明確，被告犯行堪以認定。
二、被告甲○○駕駛營業大貨車載運油料，為從事駕駛業務之人，業據被告供承在卷
    ，其於執行駕駛業務中肇事，因過失傷害人，核其所為，係犯刑法第二百八十四
    條第二項前段因業務過失傷害人罪。被告於犯罪後未被發覺前，主動向有偵查權
    之警員丙○○陳明係肇事者，並接受偵訊坦承犯行，業據證人丙○○於本院結證
    屬實（本院九十年七月三十一日訊問筆錄第一頁、第二頁），為對於未發覺之罪
    自首而受裁判，應依刑法第六十二條前段規定減輕其刑。爰審酌被告素行良好，
    有臺灣高等法院被告全國前案紀錄表可佐，惟於本件車禍屬肇事原因，且告訴人
    尚未復原，情節非輕，又肇事後遲未與之達成民事和解賠償損害及其他一切情狀
    ，量處如主文所示之刑，並諭知易科罰金之折算標準，以資儆懲。
據上論斷，應依刑事訴訟法第二百九十九條第一項前段，刑法第二百八十四條第二項
前段、第六十二條前段、第四十一條第一項前段，罰金罰鍰提高標準條例第一條前段
、第二條，判決如主文。
本案經檢察官劉仲慧到庭執行職務。
中    華    民    國      九十        年      九      月      十九      日
                                      臺灣嘉義地方法院刑事第二庭
              審判長法  官  許  進  國
                                                法  官  張  道  周
                                                法  官  廖  政  勝
右正本證明與原本無異。
如不服本判決，應於判決送達後十日內向本院提出上訴狀( 應附繕本 )。
中    華    民    國      九十        年      九      月      十九      日
                                                書記官  陳  湘  蓉
附錄本案論罪科刑法條全文：
刑法第二百八十四條第二項
從事業務之人，因業務上之過失傷害人者，處一年以下有期徒刑、拘役或一千元以下
罰金。致重傷者，處三年以下有期徒刑、拘役或二千元以下罰金。


司法院資訊處製作；財團法人民間司法改革基金會備份。
